Inventaris van het archief van de Nederlandse Sport Federatie (NSF), 1959-1993
Nationaal Archief, Den Haag
Nederlandse Sport Federatie (NSF)
Ned. Sport Federatie
1959-1993
I16
9.00 meter; 617 inventarisnummers.
Normale geschreven, getypte en gedrukte documenten, geen bijzondere handschriften.
Nationaal Archief, Den Haag
Nederlandse Sportfederatie
Het archief van de Nederlandse Sportfederatie (NSF) bestaat uit stuken opgesteld in de periode 1957-1993. Het archief bestaat uit stukken aangaande de organisatie en vergaderingen van de vereniging en bestuursaangelegenheden, het Nationaal Sport Centrum Papendal, evenals een verscheidenheid aan thema's. Deze thema's zijn internationale zaken, public relations, sportaccommodaties, financiering, sportgeneeskunde, sport en politiek, sport en de jeugd, en ontwikkelingen in de topsport.
Archiefvorming
Geschiedenis van de archiefvormer
In 1959 vindt na jaren van voorbereiding herstructurering van de Nederlandse sportwereld plaats. Het Nederlands Olympisch Comité (NOC), dat tot dat moment fungeert als overkoepelend orgaan van de Nederlandse sport, zal zich voortaan uitsluitend met Olympische aangelegenheden bezighouden. De vele niet-Olympische werkzaamheden van het NOC worden de taak van een nieuwe organisatie. Op 24 januari 1959 ontstaat de Nederlandse Sport Federatie (NSF). De eerste voorzitter is K.J.J. Lotsy. Hij overlijdt nog hetzelfde jaar en wordt opgevolgd door A.Feith, die tot 1977 voorzitter blijft. W. van Zijll is de eerste secretaris tot 1981 naast S.C. Bakkenist als penningmeester tot 1976. De NSF vestigt haar kantoor in Den Haag aan de Laan van Karnebeek tot de opening van het Nationaal Sport Centrum Papendal in 1971, dan verhuist ze haar kantoor naar Papendal.
De NSF is een federatie met als leden sportbonden, levensbeschouwelijke sportkoepels en andere overkoepelende sportorganisaties of aan sport gerelateerde organisaties (bijvoorbeeld de Koninklijke Vereniging van Leraren en Onderwijzers in de Lichamelijke Opvoeding). In de beginjaren functioneert de NSF vooral als 'werkgroepenfederatie'. Werkgroepen ontstaan onder andere op het gebied van training, opleidingen en conditietraining.
Een stroomversnelling in de groei van de NSF wordt veroorzaakt door de komst van de voetbaltoto in 1961. De NSF, medebeheerder en medeverdeler van de gelden, kan de sportbonden meer financiële armslag geven. De NSF ontwikkelt zich tot de vertegenwoordiger en belangenbehartiger van de totale Nederlandse sport. Ze ontwikkelt beleid, verleent diensten en coördineert tussen sportorganisaties onderling en tussen sport en overheid en bedrijfsleven.
Op 6 november 1963 wordt de grond voor het Nationaal Sport Centrum Papendal door de gemeente Arnhem overgedragen aan de NSF. Prinses Beatrix verricht de officiële opening op 7 mei 1971. Papendal wordt een nationaal centrum voor training, opleiding, wetenschappelijk onderzoek en ontmoeting. Papendal is een onderdeel van de NSF en vanaf 1993 van NOC*NSF. Voor de exploitatie van Papendal wordt in 1999 een BV opgericht. NOC*NSF bezit het aandelenpakket en het onroerend goed. Gestart als echt sportcentrum heeft Papendal zich in de loop der jaren uit economische overwegingen ook gericht op het bedrijfsleven.
Nadat aan het eind van de jaren tachtig een fusiepoging tussen NOC en NSF mislukt, is op 1 juli 1993 de fusie tussen NOC en NSF een feit. Het Nederlands Olympisch Comité*Nederlandse Sport Federatie (NOC*NSF) is de bundeling van de georganiseerde sport in Nederland. Anno 2003 zijn 90 landelijke sportorganisaties aangesloten. Ze vertegenwoordigen samen bijna 30.000 verenigingen en circa 4,8 miljoen georganiseerde sporters.
Bronnen
Literatuurlijst. Dit overzicht is niet uitputtend:
M. van Bottenburg, Verborgen competitie. Over de uiteenlopende populariteit van sporten, Amsterdam, 1994.
M. van Bottenburg, Van Pro tot Prof. 50 jaar lokaal sport- en recreatiebeleid, Dordrecht, 1999.
W. van Buuren en P.J. Mol (red.), In het spoor van de sport. Hoofdlijnen uit de Nederlandse sportgeschiedenis, Haarlem, 2000.
W. van Buuren en Th. Stevens (red.), Sportgeschiedenis in Nederland, Amsterdam, 1998.
M. Derks en M. Budel, Sportief en katholiek. Geschiedenis van de katholieke sportbeweging in Nederland in de twintigste eeuw, Nijmegen, 1990.
W. de Heer, Sportbeleidsontwikkeling, 1945-2000, Haarlem, 2000.
W. de Heer, Van Sporttoto tot De Lotto. De ontwikkeling van de Stichting Nationale Sporttotalisator van 1960 tot 2003, Haarlem, 2003.
D. Pouw, 50 Jaar nationaal sportbeleid. Van vorming buiten schoolverband tot breedtesport, Tilburg, 1999.
S. Smit en M. van Bottenburg, Visies op sportontwikkeling, Haarlem, 1998.
R. Stokvis, Strijd over sport. Organisatorische en ideologische ontwikkelingen, Deventer 1979.
C. Vollebergh, Er een sport van maken. Het ontstaan van de Nederlandse Sport Federatie 1946-1959. Een gevecht van de Nederlandse sportwereld met de overheid om de erkenning van sport als een belangrijk maatschappelijk verschijnsel, doctoraalscriptie, Nijmegen, 1991.
J.D. Woldendorp en N.G. Vlot, Van idee tot werkelijkheid. NSF 25, 1959-1984, Den Haag, 1984.
Internetsite:
www.sport.nl
Geschiedenis van het archiefbeheer
Sportarchieven vormen een belangrijk cultureel erfgoed. Zonder schriftelijke bronnen uit het verleden, is het vrijwel onmogelijk de geschiedenis van de sport in Nederland vast te leggen. Bij sportgeschiedenis kan vooral de wisselwerking en wederzijdse beïnvloeding van sport en maatschappij interessant zijn.
Uit zorg voor het eigen erfgoed ontstonden er bij de sportkoepel NOC*NSF aan het eind van de jaren negentig van de twintigste eeuw vragen over het beheer van het eigen historische archief. Hierop heeft W.F. van Buuren onderzoek verricht naar de wijze waarop NOC*NSF het beheer van het historisch archief het beste zou kunnen organiseren. De belangrijkste uitkomsten van dit onderzoek waren:
Het historisch archief van NOC*NSF wordt overgebracht naar het Nationaal Archief
Het historisch archief van NOC*NSF zal volledig openbaar zijn
De fotocollectie en het historisch archief worden gescheiden. NOC*NSF zal de fotocollectie zelf beheren en bewaren
Het tweede gedeelte van het historisch archief van NOC*NSF, het historisch archief van de Nederlandse Sportfederatie (NSF), was verspreid over verschillende kantoorruimtes van NOC*NSF waar de klimatologische en fysieke bewaarcondities niet optimaal waren. Het archief was slechts rudimentair geordend en een inventarislijst ontbrak. Bovendien waren een aantal fundamentele stukken verdwenen. Vervolgens heeft W.F. van Buuren het archief intellectueel bewerkt. Dit betekende behalve selectie, vernietiging, ordening en inventarisatie ook acquisitie van archiefstukken. Bij het opsporen van ontbrekende archiefstukken, is dankbaar gebruik gemaakt van de kennis en bewaarijver van W. de Heer, decennialang medewerker van NSF. Nadat Van Buuren een inventarislijst had samengesteld, vond op het kantoor van NOC*NSF materiële bewerking van de stukken plaats.
Er zijn ook omissies in het archief. Uit de jaren zeventig ontbreken relatief gezien veel stukken. Verder zijn bijvoorbeeld de verschillende tijdschriftpublicaties van de NSF incompleet. De omissies komen doordat bij de verhuizing van het bureau van de NSF van Den Haag naar Papendal een gedeelte van het archief is weggegooid, maar ook doordat bij de NSF geen structureel beleid voor het historisch archief bestond. Publicaties van de NSF in boekvorm zitten overigens nauwelijks in het archief, ze worden bewaard in de Koninklijke Bibliotheek.
Het archief van het Nederlands Olympisch Comité (NOC) is geïnventariseerd en in 2000 overgebracht naar het Nationaal Archief, waar materiële verzorging van het archief plaatsvond.
In het najaar 2003 is het archief van de NSF overgebracht naar het Nationaal Archief.
Er is een aanvulling uit 2010 bijgevoegd.
De verwerving van het archief
Het archief is door schenking verworven.
Inhoud en structuur van het archief
2.19
Inhoud
Het archief van de NSF beslaat de periode 1957-1993. De oudste stukken hebben betrekking op de oprichting en statuten van de NSF. Hiertussen zitten archiefbescheiden uit 1957 en 1958. Daarom is als beginjaar 1957 gekozen, hoewel de NSF (pas) in 1959 werd opgericht. Het jaar 1993 is als einddatum gekozen, omdat in dat jaar NOC en NSF een fusie aangingen.
Ordening van het archief
Het archief van de NSF is onderverdeeld in drie groepen. Algemeen historisch NSF, Nationaal Sport Centrum Papendal en Thematisch. Binnen de eerste twee groepen zijn de eenheden alfabetisch op trefwoord geordend, De laatste groep is nader op thema ingedeeld, waarna opnieuw een alfabetische ordening op trefwoord is toegepast.
De kern van het algemeen historische gedeelte wordt gevormd door notulen en jaarverslagen. De jaarverslagen zijn volledig bewaard gebleven.
Het Nationaal Sport Centrum Papendal is door de NSF opgericht als opleidings- en trainingscentrum voor de sport. Dit tweede gedeelte van het archief bevat zeer diverse informatie over de aanleg van sportaccommodaties, bedrijfsvoering, bezoekers en sportmanifestaties van en op Papendal.
Het derde, thematische gedeelte is onderverdeeld in de volgende thema's: Internationale Zaken; Publiciteit & Public Relations; Sportaccommodaties; Sportfinanciering; Sportgeneeskunde & Sport en Gezondheid; Sportontwikkeling (Jeugdsport, Opleiding, Training en Kader); Sport en Overheid & Sport en Politiek en tenslotte Topsport. Deze indeling volgt in grote lijnen de verschillende werkvelden van de NSF. Dit gedeelte heeft een meer documentair karakter. Dat betekent dat er niet alleen bescheiden van de NSF zelf in terug te vinden zijn, maar ook archiefstukken en documenten die betrekking hebben op organisaties waarin de NSF (of haar medewerkers) participeerden.
Aanwijzingen voor de gebruiker
Openbaarheidsbeperkingen
Volledig openbaar.
Materiële beperkingen
Het archief is in goede materiële staat, zodat er geen beperkingen zijn in het gebruik. De nummers 25-28, 30, 31 en 60 ontbreken.
Aanvraaginstructie
Openbare archiefstukken kunnen online worden aangevraagd en gereserveerd. U kunt dit ook via de terminals in de studiezaal van het Nationaal Archief doen. Om te kunnen reserveren dient u de volgende stappen te volgen:
U maakt een profiel aan op www.gahetna.nl, en logt vervolgens in
Via de archiefinventaris (alleen de beschrijvingen met rode nummers) selecteert u het gewenste archiefstuk door op de knop 'Reserveren' te klikken
In het volgende scherm geeft u aan op welke dag u het archiefstuk wilt inzien
Indien u zich bevindt in de studiezaal en een tafelnummer heeft ontvangen kunt u dit nummer vermelden. Als u geen tafelnummer heeft kunt u tafelnummer 777 laten staan
Vervolgens bevestigt u uw reservering door deze te versturen.
Verwant materiaal
Beschikbaarheid van kopieën
Verwante archieven
Katholiek Documentatiecentrum (KDC) Nijmegen. In het archief van de Nederlandse Katholieke Sportfederatie diverse stukken betreffende NSF en NOC.
Koninklijke Bibliotheek Den Haag, Uitgebreide collectie publicaties van NSF
Nationaal Archief, Archief van het Nederlands Olympisch Comité (NOC), 1912-1993, toegang 2.19.124
NOC*NSF Arnhem, Archief NOC*NSF 1993-, Collectie foto’s en voorwerpen
Bijlagen
Lijst van gebruikte afkortingen
AVRO
Algemene Verenigde Radio-Omroep
CBS
Centraal Bureau voor de Statistiek
CIOS
Centraal Instituut Opleiding Sportleiders
CRM
(Ministerie van) Cultuur, Recreatie en Maatschappelijk Werk
NIL
Nationale Instant Loterij
NISG
Nederlands Instituut voor Sport en Gezondheid
NOC
Nederlands Olympisch Comité
NOS
Nederlandse Omroepstichting
NSA
Nationale Sport Akademie
NSC
Nationaal Sport Centrum
NSF
Nederlandse Sportfederatie
PHLS
Projectgroep Herinrichting Landelijk Sportbeleid
SABV
Stichting Arbeidszaken Betaald Voetbal
SNS
Stichting Nationale Sporttotalisator
SPORT
Stichting Sportieve Ontspanning Radio en Televisie
STK
Sporttechnisch kader
WVC
(Ministerie van) Welzijn Volksgezondheid en Cultuur
Beschrijving van de series en archiefbestanddelen
- Vergaderingen, organisatie van de vereniging en bestuursaangelegenheden, I
  - Algemene ledenvergaderingen., 1-16
    - correspondentie, verslagen. 1965-1974, 1
    - verslagen. 1971 - 1975, 2
    - verslagen, correspondentie - buitengewone vergaderingen. 1975-1978, 3
    - verslagen. 1976 - 1977, 4
    - 1977 - 1978 verslagen., 5
    - 1979-1980 -verslagen., 6
    - verslagen. 1981, 7
    - verslagen. 1982, 8
    - verslagen. 1983, 9
    - 1984 - verslagen., 10
    - verslagen. 1985, 11
    - verslagen - Buitengewone Ledenvergadering. 1986-1987, 12
    - verslagen. 1988, 13
    - verslagen, tekst toespraak, presentielijst. 1989, 14
    - verslagen, correspondentie, diversen. 1990, 15
    - 1991 - verslagen., 16
  - Verslagen, - Ledenberaad Projectgroep Herinrichting Landelijk Sportbeleid (PHLS)., 1992; 17
  - verslag - Buitengewone Algemene Vergadering, Ledenberaad Statuten, Fusie NSF en NOC., 1992-1993; 18
  - Bestuur NSF - correspondentie, diversen, organogram structuur NSF., 1987; 19
  - Bestuursvergaderingen, notulen., 1969-1987; 20-21
    - 1969-1985. - incompleet., 20
    - 1986-1987, 21
  - Begrotingen NSF - Begrotingen voor 1962-1967., 1961 - 1966; 22
  - Begrotingen NSF - Begrotingen voor 1989, 1990, 1992., 1988 - 1991; 23
  - Beleidsnotitie NSF - rapport., 1989; 24
  - Bestuurscommissie NSF Aikido - correspondentie Sportbonden., 1979-1988; 25
    Ontbreekt
  - Bureau NSF - circulaires met bureauvoorschriften., 1962-1986; 26
  - Bureaurresumé NSF - wekelijks verslag., 1966; 27
  - Correspondentie NSF - Landelijke Contactraad., 1991; 28
  - Correspondentie NSF - Sportbonden., 1987-10 april 1991; 29
  - Correspondentie NSF - Sportbonden - 23 april -11 maart 1993., 30
  - Commissie van Onderzoek naar ongewenste nevenbetrekkingen van een bestuurslid, archiefstukken., 1988; 31
  - Dagelijks Bestuur NSF - Vergaderstukken. 1962-1967, 32-42
    - 1962-1964, 32
    - 1963-1965, 33
    - 1964- maart 1965, 34
    - April - juni 1965, 35
    - september - december 1965, 36
    - Januari-juni 1966, 37
    - September-november 1966, 38
    - Januari - maart 1967, 39
    - Mei - september 1967, 40
    - Dagelijks Bestuur NSF - correspondentie. 1985-1986, 41
    - Dagelijks Bestuur NSF - notulen Vergaderingen. 1986-1987, 42
  - Dagelijks Bestuur NSF / Secretariaat NSF - diversen., 1983-z.j; 43
  - Directie NSF stafvergaderingen., 1990-1991; 44-49
    - 4 januari 1990-1 februari 1990, 44
    - 15 februari - 8 maart 1990, 45
    - 15 maart - 22 mei 1990, 46
    - 27 juni - 11 juli 1991, 47
    - 13 -19 augustus 1991, 48
    - Directie NSF Uitgaande Correspondentie- 26 juni 1990-15 augustus 1990, 49
  - Directie NSF Uitgaande Correspondentie-, 16 augustus 1990 - 17 oktober 1990; 50
  - Financiële Commissie NSF - notulen en correspondentie., 1986 - 1990; 51
  - Financiële Commissie NSF - begroting voor 1992, notulen., 1991; 52
  - Fusie / Samenwerking NSF en NOC. 1983-1993., 53-59
    - correspondentie, notities. 1983-1988, 53
    - Voorstellen van het comité Topsport, met historisch overzicht van de onderlinge relaties. 1989-1990, 54
    - correspondentie, documentatie, 1989-1991, 55
    - correspondentie met het NOC, verslagen. 1991, 56
    - tot aan de akte van fusie. 1992-1993, 57
    - notulen van de stuurgroep, concept statuten. 1993, 58
    - rapport inzake het fusievoorstel. 1993, 59
  - Geschiedenis NSF - scriptie van Clemens Vollebergh - Er een sport van maken, over de ontstaansgeschiedenis NSF 1946 - 1959., 1991; 60
  - Geschiedenis Sport tijdens Tweede Wereldoorlog - Stukken betreffende kanttekeningen van W. van Zijll bij de dissertatie A. Swijtink., "In de pas"., 1992; 61
  - Gevechtssporten - correspondentie, notulen, rapport - Adviesraad Gevechtssporten., 1979 -1980; 62
  - Interne Organisatie NSF - diversen., 1959-1971; 63
  - Jaarplannen NSF - rapport., 1992 - 1993; 64
  - Jaarrekeningen NSF - rapporten met bijlagen en accountantsverklaringen., 1977-1990; 65-71
    - 1977-1978, 65
    - 1979-1980, 66
    - 1981-1982, 67
    - 1983-1984, 68
    - 1985-1986, 69
    - 1987-1988, 70
    - 1989-1990, 71
  - Jaarverslagen NSF, Gedrukt., 1959-1992; 72-81
    De verslagen van 1959 tot 1978 zijn ingebonden.
    - 1959-1962, 72
    - 1963-1966, 73
    - 1967-1971, 74
    - 1972-1974, 75
    - 1975-1978, 76
    - 1979-1981, 77
    - 1982-1983, 78
    - 1984-1986, 79
    - 1987-1988, 80
    - 1989-1992, 81
  - Jubileum 10 jaar NSF - notities., 1969; 82
  - Jubileum 25 jaar NSF - Stukken van de jubileumcommissie., 1983-1984; 83
  - Jubileum 25 jaar NSF - persmappen, programma - Sport '84., 1984; 84
  - Jubileum 25 jaar NSF - exemplaar van het jubileumboek., 1984; 85
  - Juridische Zaken, naar aanleiding van wettelijke regels inzake de hoofdelijke aansprakelijkheid van verenigingen - correspondentie., 1981-1989; 86
  - Juridische zaken NSF/ Verenigingsrecht - publicaties NSF., 1976 - 1988; 87
  - Ledenaantallen NSF / Sportverenigingen - rapport, overzichten vanaf publicatie NSF., 1992-1993; 88
    1982
  - Ledenpost NSF -mailing met bijlagen., 1990-1993; 89-90
    - 1990 t/m september 1992, 89
    - Oktober 1992-juni 1993, 90
  - Lidmaatschap NSF - correspondentie, nota, notulen - Studiecommissie Criteria lidmaatschap NSF., 1981 - 1983; 91
  - Lidmaatschapaanvraag NSF Body Building Federatie - Archivalia van de ad-hoc commissie ter beoordeling van de toelating, 1979 - 1986; 92
  - Meerjarenplannen NSF - nota., 1975; 93
  - Meerjarenplannen NSF - nota's, notities., 1984-1986; 94
  - Nederlands Sportmuseum - correspondentie., 1989-1992; 95
  - Nieuwbouw Kantoor NSF - correspondentie, contract., 1987 - 1990; 96
  - Oprichting NSF - correspondentie., 1958-1960; 97
  - Personeelsraad NSF - correspondentie, notulen., 1973 -1977; 98
  - Projectgroepen NSF - overzicht., 1989; 99
  - Projectgroep Sanering (Herschikking) Ledenbestand NSF - correspondentie, verslagen - Lidmaatschapsaanvragen., 1988-1990; 100
  - Vervallen, 101
  - Reorganisatie NSF, 1985-1989; 102-107
    - Onderzoeksaanvraag bij Twijnstra en Gudde. 1985-1986, 102
    - Bijlagen en interne reacties. 1985-1988, 103
    - reacties op rapport Twijnstra Gudde. 1986, 104
    - Voorstellen van de NSF 1986-1987, 105
    - Sociaal Plan. 1988, 106
    - plan, persbericht. 1988-1989, 107
  - Secretariaat NSF - correspondentie, verslagen., 1962-1966; 108
  - Sportdagen Personeel NSF., 1965-1972; 109-110
    - programma's. 1965-1972, 109
    - programma's, vaantje. 1966-1967, 110
  - Sport Zelfs ik doe het campagne voor sportpromoting - persmap, toespraken., 1985-1987; 111
  - Stafvergaderingen NSF - notulen., 1968; 112
  - Statuten., 1958-1990; 113-116
    - stukken betreffende wijzigingen. 1958-1989, 113
    - boekjes. 1969-1979, 114
    - notariële akten. 1979-1987, 115
    - boekjes. 1982-1990, 116
  - Structuurcommissie NSF - notities, verslagen., 1976-1977; 117
  - Stuurgroep Automatisering NSF - notulen, plan., 1991; 118
- Nationaal Sport Centrum Papendal, II
  - Aankoop Grond - rapport., 1960; 119
    Zie voor het vervolg nr. 144.
  - Atletiek Nederlandse Kampioenschappen - aantekeningen over beschikbaarstelling terreinen en het verloop, bulletin, correspondentie, plattegronden., 1974-1975; 120
  - Atletiek Nederlandse Kampioenschappen / Judokamp - correspondentie, verslagen., 1975; 121
  - Atletiek N.O.S.-wedstrijden - aantekeningen, correspondentie, deelnemerslijst., 1971; 122
  - Audiovisuele apparatuur - documentatie inzake een offerte van Philips., 1981-1982; 123
  - Begroting NSC Papendal, 1966; 124
  - Bodemkundig onderzoek - rapport van de Grontmij., 1966; 125
  - Bouwfeest - correspondentie, deelnemerslijst., 1970-1971; 126
  - Commissie ter Voorbereiding van het Nationaal Sport Centrum Papendal - verslagen., 1964; 127
  - Correspondentie NSF met het Nationaal Sport Centrum Papendal, 1989 - 1990; 128
  - Drinkwatervoorziening - correspondentie inzake een vergunning., 1965-1968; 129
  - Excursies Papendal - correspondentie, programmaboekje., 1967-1973; 130
  - Film NSC Papendal - draaiboek., z.j.(na 1966); 131
  - Grontmi j - correspondentie, verslagen, 1966-1968; 132
    Zie ook nr. 126.
  - Hermans, H.A.M. - in memoriam, rouwkaart - Directie, Personeel., 1982; 133
  - Juridische Zaken., 134-139
    - correspondentie inzake jachtrecht en pacht. 1963-1970, 134
    - diverse civiele en strafprocessen. 1990, 135
    - correspondentie inzake contracten, depot merknaam Papendal. t/m 6 mei 1991, 136
    - stukken betreffende kredietovereenkomsten. 1992, 137
    - Kleine Commissie - notulen. 1964, 138
    - Nationaal Watersport Centrum - Voorstellen tot oprichting. 1964-1967, 139
  - Nieuwbouw - correspondentie, documentatie, rapport - Evenementenhal, Hotel, Bouwbedrijf Wessels., 1983-1991; 140
  - Notities NSC Papendal - notities - Visie omtrent functie en gebruik, Voorgeschiedenis., 1966-1967; 141
  - Ontgronding - correspondentie, verklaringen., 1964-1972; 142
  - Opening - documentatie, draaiboek, uitnodiging., 1971; 143
  - Overdracht grond aan NSF., 1963; 144
  - Proefperiode., 1970; 145-146
    - Correspondentie met en over individuele bezoekers., 145
    - Correspondentie .met verblijvende sportorganisaties, 146
  - Promotie - folders., circa. 1971-1985; 147
  - Raad van Advies en Toezicht - notitie, notulen., 1992 - 1993; 148-149
    - 1992, 148
    - 1993, 149
  - Raad van Toezicht - correspondentie, 'managementletters', notulen., 1989; 150
  - Reizen / Promotie - presentatie in het buitenland - Verenigde Staten van Amerika., 1976; 151
  - Sportaccommodatie Papendal., 1963-1985; 152-157
    - correspondentie - eventuele aanleg Honkbalveld, Koninklijke Nederlandse Honkbal Bond 1963-1969, 152
    - correspondentie, rapport - Aanleg Atletiekbaan. 1969, 153
    - 1983-1985 -Golfbaan, onderhandelingen met de Edense Golfclub., 154
    - Stukken betreffende de aanleg en het gebruik van een trimbaan. 1968-1971, 155
    - correspondentie, documentatie, rapport - Bouw Zwembad / Overzicht zweminrichtingen in Nederland. 1968 -1972, 156
    - brochures, nota's, offertes inzake een opblaasbare Hal 1. 1969-1970, 157
  - Stafvergaderingen - notulen., 1962-1966; 158
  - Stichting Uitwisseling Burger-Militair - correspondentie, foto, notulen., 1973-1977; 159
  - Technische Installaties - rapporten - Bureau G. Wassink., 1967; 160
  - Technische Installaties - correspondentie, declaraties, rekeningen - Bureau G. Wassink., 1968; 161
  - Turnen / Turntoestellen - correspondentie, nota's, notities - Koninklijk Nederlands Gymnastiek Verbond, Janssen en Fritsen., 1973-1978; 162
  - Voorbereiding Nationaal Sport Centrum Papendal - rapporten., 1963; 163
  - Werkgroep Nationaal Sport Centrum Papendal - verslagen., 1966-1970; 164
  - Zandverkoop - correspondentie, kaart, tekening - Ontgraven grond., 1966-1971; 165
  - Zijll, W. van Afscheidsfeest - correspondentie, documentatie, draaiboek, uitnodiging - Directie, Personeel., 1980; 166
- Thema's, III
  - Internationale Zaken
    - Europese Gemeenschap., 1992 - 1989-1990; 167
    - International Association for Sports Information - Projectgroep voor een congres., 1988; 168
    - Reisverslagen NSF naar Japan, West-Duitsland, Zwitserland, 1962 - 1966; 169
    - Sportfederaties in diverse Europese landen en landen van het voormalig Oostblok. -correspondentie, documentatie., 1992-1993; 170
  - Publiciteit & Public Relations
    .
    - Audiovisuele Dienst NSF - catalogus, folder., 1982-circa 1992; 171
    - Bibliotheek NSF., 1962-1990; 172-175
      - catalogus met supplement. 1962-1965, 172
      - correspondentie, overeenkomst - Verhuizing naar Den Haag. 1988-1989, 173
      - Verhuizing (vervolg) Tijdschriftenbestand. 1989-1990, 174
      - Archivalia van de beheerscommissie -correspondentie, notulen, reglement. 1989-1990, 175
    - Communicatiebeleid NSF - nota., 1990; 176
    - Defilé Koninginnedag, Soestdijk 30 april correspondentie, draaiboek, presentielijst., 1964-1965; 177